【裁判字號】    98,審小上,176
【裁判日期】    990125
【裁判案由】    損害賠償
【裁判全文】
臺灣臺北地方法院民事判決           98年度審小上字第176號
上  訴  人  甲○○
被上訴人    活力旺工程有限公司
法定代理人  乙○○
當事人間請求損害賠償事件，上訴人對於中華民國98年11月10日
本院臺北簡易庭98年度店小字第996 號第一審小額民事判決提起
上訴，本院判決如下：
    主  文
上訴駁回。
第二審訴訟費用新台幣壹仟伍佰元由上訴人負擔。
    理  由
一、上訴人上訴意旨略以：上訴人將室內冷氣排水管延長接管及
    後陽台加裝鋁窗之工作交被上訴人承攬施作，此工作項目有
    工單可證，被上訴人在接管工作部分確實有瑕疵而造成漏水
    ，至於鋁窗尺寸並非上訴人指示被上訴人施作者，尺寸錯誤
    實為被上訴人施工過失所致，被上訴人自應負保固責任；惟
    原審竟認定上訴人嗣後又找他人施作排水管及被上訴人係按
    上訴人指示安裝並經上訴人驗收，且據此推論非可歸責於被
    上訴人等情，實屬違背經驗法則及論理法則，為此提起上訴
    ，並聲請訊問證人范逸秋、黃敏華語。
二、首先，本件上訴人提起上訴，指摘原審判決違背經驗法則、
    論理法則等情，應已符合民事訴訟法第四百三十六條之二十
    四第二項之規定，其提起上訴，即屬合法。
三、其次，即應審究其提起本件上訴有無理由，分述如下：
  (一)按法院依自由心證判斷事實之真偽，不得違背論理及經驗法
    則，民事訴訟法第二百二十二條第三項定有明文。所謂論理
    法則，係指依立法意旨或法規之社會機能就法律事實所為價
    值判斷之法則而言。所謂經驗法則，係指由社會生活累積的
    經驗歸納所得之法則而言；凡日常生活所得之通常經驗及基
    於專門知識所得之特別經驗均屬之。
  (二)上訴人雖指摘原審之心證形成與卷附之工單相左云云，但此
    項關於兩造間承攬契約所約定工作範圍之認定，蓋屬事實審
    法院之職權，尚未見有何悖於論理法則及經驗法則之處。上
    訴人此節所載，僅就原審取捨證據任加指摘，並未具體指出
    原判決違背何等經驗、論理法則；況原審法院為判決時，業
    已斟酌全辯論意旨及調查證據之結果，進而認定上訴人未能
    證明被上訴人工作有如何之瑕疵，該認定並無不當，上訴人
    就此部分所為主張，委無足採。
  (三)至於上訴人其餘關於聲請訊問證人等所為之抗辯，核屬新攻
    擊防禦方法之提出，與民事訴訟法第四百三十六條之二十八
    前段規定有違，不應准許。
四、綜上所述，原審判決並無上訴人所指違背法令情事，上訴人
    提起本件上訴，依其上訴意旨足認上訴為無理由，爰依民事
    訴訟法第四百三十六條之二十九第二款規定，不經言詞辯論
    ，逕以判決駁回。
五、訴訟費用之負擔：本件上訴裁判費為新台幣1,500 元，應由
    上訴人負擔，爰確定如主文第二項所載。
六、據上論結，本件上訴為無理由，依民事訴訟法第四百三十六
    條之三十二第二項、第四百四十九條第一項、第四百三十六
    條之二十九第二款、第七十八條、第四百三十六條之三十二
    第一項、第四百三十六條之十九，判決如主文。
中    華    民    國    99    年    1     月    25    日
                              民事第六庭
                                  審判長法  官  朱漢寶
                                        法  官  劉又菁
                                        法  官  賴錦華
本正本係照原本作成。
本判決不得上訴。
中    華    民    國    99    年    1     月    25    日
                                        書記官  張馨文

司法院資訊處製作；財團法人民間司法改革基金會備份。
